最高法院刑事判決　　　　　　九十四年度台上字第三四七五號
　　上　訴　人　甲○○
　　　　　　　　　　　　3段崑.
　　選任辯護人　劉叡輝律師
　　上　訴　人　乙○○
　　　　　　　　　　　　307.
上列上訴人等因違反森林法等罪案件，不服台灣高等法院台中分
院中華民國九十一年九月十一日第二審判決（九十一年度上訴字
第一０二五號，起訴案號：台灣台中地方法院檢察署九十年度偵
字第一二一０四號），提起上訴，本院判決如下：
    主  文
上訴駁回。
    理  由
一 甲○○部分
按刑事訴訟法第三百七十七條規定：上訴於第三審法院，非以判
決違背法令為理由，不得為之。是提起第三審上訴，應以原判決
違背法令為理由，係屬法定要件。如果上訴理由狀並未依據卷內
訴訟資料，具體指摘原判決不適用何種法則或如何適用不當，或
所指摘原判決違法情事，顯與法律規定得為第三審上訴理由之違
法情形，不相適合時，均應認其上訴為違背法律上之程式，予以
駁回。本件原判決認定：上訴人甲○○於民國九十年六月底，在
台中縣和平鄉○○○路四十二公里處附近，屬行政院農業委員會
林務局東勢林區管理處（下稱東勢林區管理處）麗陽工作站管轄
之八仙山事業區九七林班保安林地，從事道路清除工作，發現因
地震滑落該處路邊之台灣櫸木二支、肖楠木四支，山場價值新台
幣十八萬三千四百六十四元，竟意圖為自己不法之所有，以電鋸
將前開木材鋸成適於運送之長度後，置於路邊護欄外而竊取之，
並置於自己實力支配之下，伺機運離。嗣於同年七月八日下午二
時許，以新台幣八千元之代價僱用知情之乙○○駕駛車號ＱＵ─
三０八號營業大貨車，至前開地點搬運贓物，而於翌（九）日凌
晨三時五分許，運抵台中縣和平鄉○○○路三十三公里處時，為
警當場查獲等情。因而維持第一審論上訴人甲○○以於保安林竊
取森林主產物，為搬運贓物，使用車輛罪，處有期徒刑拾月，併
科罰金拾捌萬參仟肆佰陸拾伍元，並諭知罰金如易服勞役之折算
標準部分之判決，駁回甲○○在第二審之上訴。係依憑甲○○於
第一審之自白、證人即東勢林區管理處麗陽工作站技術士羅鎮城
之證言（證明經警方通知前往處理本件竊案之經過），並參酌警
方查獲贓物時之現場照片、東勢林區管理處麗陽工作站領回贓物
出具之贓物認領保管單、東勢林區管理處森林被害告訴書（載明
上開贓物之價額）、八仙山事業區第九七林班被竊取林木位置圖
等證據資料，而為論斷，已敘明其所憑之證據及認定之理由。而
以甲○○雖於原審翻異前供，否認有違反森林法之犯行，辯稱：
伊因見該等滑落木經過一、二個月沒有處理，乃僱請乙○○載運
下山使用，不知係屬違法行為；且該等滑落木因地震之偶然因素
致滑落至公路上，而該公路之主管機關為公路局工務段，故該滑
落木顯已逸出林務主管機關持有狀態，應屬刑法第三百三十七條
所指之離本人所持有之物，伊縱以不法所有之意思予以撿拾，亦
僅成立該條之侵占罪等語，然依證人即東勢林區管理處職員羅鎮
城、劉家雨之證言（陳明林木縱滑落至林地內之公路上，公路機
關亦無權處分）、東勢林區管理處九十年十二月三十一日九十勢
政字第九三一０九四一四號致第一審法院函（內載甲○○行竊地
點之中橫公路四十二公里處，屬該管理處八仙山事業區第九七林
班之保安林地內，上開贓物為森林主產物等情）等意旨，足證上
開滑落木之震落處所係在保安林內，仍屬林務單位管領持有中，
並非所謂離本人所持有之物甚明，因認甲○○所辯為卸責之詞，
不足採取，亦已依憑卷證資料，在理由內詳加指駁及說明。從形
式上觀察，原判決並無違法情形存在。甲○○上訴意旨略稱：(一)
、伊於原審曾提出案外人余文梁等人所犯與本件案情雷同，而經
原審法院另案依侵占漂流物判處罪刑之判決（九十一年度上訴字
第二五九號）影本為證，原審就此有利之證據未予斟酌說明，自
有違誤。(二)、上開滑落木應屬離本人持有之物並非森林主產物，
又伊之犯罪地點係在公路上而非屬保安林，所為應僅成立侵占離
本人持有之物罪，原判決採證違反法則並有適用法則不當之違法
等語。惟按他案判決之內容，並無當然拘束本案判決之效力；原
判決就上訴人甲○○於原審提出原審法院九十一年度上訴字第二
五九號另案判決之影本，縱未加以說明論述，亦無違法可言，不
得執此指摘而據為合法之第三審上訴理由。其餘上訴意旨則置原
判決之明白論斷於不顧，仍持原判決已說明理由而捨棄不採之陳
詞辯解，全憑己見，再為單純之事實上爭執；或就屬於事實審法
院採證認事職權之行使，任意指摘，難認已符合首揭法定之第三
審上訴要件。其上訴違背法律上之程式，應予駁回。
二乙○○部分
按刑事訴訟法第三百七十六條所列各罪之案件，經第二審判決者
，不得上訴於第三審法院，為該法條所明定。本件關於上訴人乙
○○部分，原審係維持第一審依刑法第三百四十九條第二項之規
定，論乙○○以搬運贓物罪，處有期徒刑捌月部分之判決，駁回
乙○○在第二審之上訴，核屬刑事訴訟法第三百七十六條第七款
之案件。依首開說明，既經第二審判決，自不得上訴於第三審法
院，上訴人乙○○竟復提起上訴，顯為法所不許，亦應駁回。
據上論結，應依刑事訴訟法第三百九十五條前段，判決如主文。
中　　華　　民　　國　九十四　年　　六　　月　 三十 　日
                      最高法院刑事第七庭
                          審判長法官  林　增　福
                                法官  邵　燕　玲
                                法官  張　清　埤
                                法官  陳　世　雄
                                法官  郭　毓　洲
      本件正本證明與原本無異
                                      書  記  官
中　　華　　民　　國　九十四　年　　七　　月    四  　日
                                                      Ｑ
